【裁判字號】    98,交訴,120
【裁判日期】    981224
【裁判案由】    公共危險等
【裁判全文】
臺灣屏東地方法院刑事判決             98年度交訴字第120號
公  訴  人  臺灣屏東地方法院檢察署檢察官
被      告  乙○○
                    （現於台灣屏東監獄竹田分監執行）
上列被告因公共危險等案件，經檢察官提起公訴（98年度偵字第
6790號），嗣被告於本院準備程序進行中先就被訴事實為有罪之
陳述，本院告知被告簡式審判程序之旨，並聽取當事人之意見後
，裁定改由受命法官獨任依簡式審判程序審理，判決如下：
    主  文
乙○○犯過失傷害罪，處有期徒刑肆月；又犯肇事致人傷害逃逸
罪，累犯，處有期徒刑捌月。應執行有期徒刑拾月。
    事  實
一、乙○○未考領有駕駛執照。其於民國95年間，因施用毒品案
    件，經本院以95年度訴字第1122號判決處應執行有期徒刑2
    年5 月確定，嗣經本院以96年度聲減字第2290號裁定減刑2
    分之1 ，並定應執行有期徒刑1 年2 月確定，於97年7 月31
    日縮刑期滿執行完畢，猶不知悔改。於98年5 月29日凌晨2
    時39分許，其駕駛未懸掛車牌之福特六和牌自用小貨車（引
    擎號碼：K0000000Q ），沿屏東縣新埤鄉台一線內側車道由
    南往北方向行駛至該路段與中正路之交岔口處時，欲右轉至
    中正路，本應注意汽車行駛至交岔路口，右轉彎時，應距交
    岔路口30公尺前顯示方向燈或手勢，換入外側車道、右轉車
    道或慢車道，駛至路口後再行右轉，且依當時天候陰、夜間
    有照明、柏油路面乾燥、無缺陷、亦無障礙物、視距良好等
    之客觀情形，並無不能注意之情事，竟疏未注意，貿然自內
    側車道右轉，適有甲○○○（起訴書誤載為「傾」）駕駛車
    牌號碼7P-9133 號自用小客車，沿屏東縣新埤鄉台一線外側
    車道由南往北方向自後行駛而來，欲直行通過上開交岔路口
    ，因前方乙○○駕駛上開自用小貨車貿然右轉，致甲○○○
    閃避不及，所駕自小客車車頭左前側部位因此撞擊乙○○所
    駕駛之上開自用小貨車車頭右前側，甲○○○當場受有頭部
    外傷併腦震盪、前額及四肢挫擦傷、胸部鈍挫傷、右眉撕裂
    傷（約1 Ｘ1 Ｘ1 公分）、前額瘀血腫（約3 Ｘ2 公分）、
    右膝撕裂傷（約1 Ｘ1 Ｘ1 公分）及右足撕裂傷（約2 Ｘ2
    Ｘ1 公分、2 Ｘ2 Ｘ1 公分）等傷害。詎乙○○於肇事後，
    明知汽車駕駛人駕駛汽車肇事致人受傷，應立即採取救護或
    其他必要措施，並向警察機關報告，不得駛離現場，竟因其
    無駕駛執照，萌生肇事逃逸之犯意，逕自駕車逃離現場。嗣
    警方獲報後到場處理，循現場所遺留之上開自用小貨車右側
    車斗門等跡證，查知上情。
二、案經甲○○○訴由屏東縣政府警察局潮州分局報臺灣屏東地
    方法院檢察署檢察官偵查起訴。
    理  由
一、本案被告乙○○所犯公共危險等案件，並非法定刑為死刑、
    無期徒刑或最輕本刑3 年以上有期徒刑之罪，亦非高等法院
    管轄第一審之案件，而被告於本院準備程序中就被訴事實為
    有罪之陳述，本院合議庭乃裁定由受命法官獨任進行簡式審
    判程序。又簡式審判程序之證據調查，依刑事訴訟法第273
    條之2 規定，不受同法第159 條第1 項審判外陳述排除之限
    制，再被告對於卷內之各項證據，亦不爭執證據能力，故卷
    內所列之各項證據，自得作為證據，先予敘明。
二、上開事實，業經被告坦承不諱，核與證人即告訴人甲○○○
    、證人潘志柏於警詢證述之情節相符（見警卷第9 至12、14
    至17頁），並有警方處理報告、道路交通事故現場圖、道路
    交通事故調查報告表（一）、（二）及車籍查詢結果各1 份
    、車禍現場及車損照片、車禍現場監視錄影光碟及翻拍相片
    存卷可查（見警卷第18至35頁）。而告訴人因本件車禍受有
    上開傷勢乙節，亦有診斷證明書附卷可證（見警卷第38頁）
    ，足見被告所為自白與事實相符，洵堪採信。
三、按汽車行駛至交岔路口，右轉彎時，應距交岔路口30公尺前
    顯示方向燈或手勢，換入外側車道、右轉車道或慢車道，駛
    至路口後再行右轉，道路交通安全規則第102 條第1 項第4
    款訂有明文。被告雖未考領有駕駛執照，然其既為一正常且
    有相當智識程度之成年人，對於上開規定自不得推諉不知；
    又查車禍發生時時天候陰、夜間有照明、柏油路面乾燥、無
    缺陷、無障礙物、視距良好等情，有上開道路交通事故調查
    報告表（一）在卷可稽，復查無其他不能注意之情事，竟疏
    未遵守前開規定，於上開交岔路口貿然右轉，致其所駕自用
    小貨車與告訴人所駕自用小客車發生撞擊，並致告訴人因此
    受有上開傷勢，其駕駛行為顯有前述過失，且與告訴人之受
    傷結果具有相當之因果關係。再按汽車駕駛人駕駛汽車肇事
    致人受傷，應即採取救護措施並通知警察機關處理，道路交
    通管理處罰條例第62條第3 項亦有明文，被告知悉其肇事後
    ，可預見告訴人受有相當傷害，竟未對告訴人施以任何救護
    行為，即逕自駕車逃離，顯無意救助而有逃逸之意，至為灼
    然。從而，被告過失傷害及肇事逃逸犯行事證明確，應依法
    論科。
三、核被告前開所為，係犯刑法第284 條第1 項前段之過失傷害
    罪及同法第185 條之4 之肇事致人傷害逃逸罪。又其所犯上
    開2 罪間，犯意各別，罪名互異，應予分論併罰。再查被告
    於肇事時未考領有駕駛執照乙情，業據被告供承不諱（見警
    卷5 頁、偵卷第12頁），是就其所犯過失傷害罪部分，應依
    道路交通管理處罰條例第86條第1 項規定加重其刑。次查被
    告前有如事實欄所示之科刑及執行情形，有臺灣屏東地方法
    院檢察署刑案資料查註紀錄表、臺灣高等法院被告前案紀錄
    表各1 份附卷足憑，其於刑之執行完畢後5 年內，故意再犯
    本件有期徒刑以上之肇事逃逸罪，為累犯，就其所犯肇事逃
    逸罪部分，應依刑法第47條第1 項規定加重其刑。爰審酌被
    告駕駛車輛，本應謹慎注意遵守交通規則，以維護其他參與
    道路交通者之安全，竟因前述過失，與告訴人發生本件車禍
    ，致告訴人因而受傷，且於肇事後逃逸，罔顧告訴人之身體
    安全，又迄未迄今仍未能與告訴人達成民事和解並賠償所受
    損失，誠非可取，暨考量被告坦承犯行、過失程度及其犯罪
    之動機、情節、素行等一切情狀，並斟酌檢察官之求刑，分
    別量處如主文所示之刑，並定應執行刑。
據上論斷，應依刑事訴訟法第273 條之1 第1 項、第299 條第1
項前段，道路交通管理處罰條例第86條第1 項，刑法第185 條之
4 、第284 條第1 項前段、第47條第1 項、第51條第5 款，刑法
施行法第1 條之1 ，判決如主文。
本案經檢察官任亭到庭執行職務。
中    華    民    國    98    年    12    月    24    日
                  交通法庭   法  官  陳秀慧
以上正本證明與原本無異。
如不服本判決應於收受判決後10日內向本院提出上訴書狀，並應
敘述具體理由；其未敘述上訴理由者，應於上訴期間屆滿後20日
內向本院補提理由書（均須按他造當事人之人數附繕本）「切勿
逕送上級法院」。
中    華    民    國    98    年    12    月    24    日
                             書記官  溫訓暖
附錄本判決論罪科刑法條：
中華民國刑法第185條之4：
駕駛動力交通工具肇事，致人死傷而逃逸者，處6月以上5年以下
有期徒刑。
中華民國刑法第284條第1項
因過失傷害人者，處 6 月以下有期徒刑、拘役或 5 百元以下罰
金，致重傷者，處1 年以下有期徒刑、拘役或5 百元以下罰金。


司法院資訊處製作；財團法人民間司法改革基金會備份。
